

✓ alx.bec@gmail.com

Paris 15ème

+336 13 20 08 33

% github.com/alexpeterbec

Méthodique et autonome, j'aime me former, expérimenter et aboutir à des solutions innovantes. Pour compléter mon expérience de data engineer, j'ai choisi une formation exigeante d'un an, spécialisée dans le machine learning et son implémentation.

Expériences professionnelles

Machine learning engineer GROUPE AG2R Paris, France

De novembre 2018 à juin 2019

Projet fil rouge en groupe dans le cadre du mastère : Prédiction des pannes critiques à partir des données physiques sur les serveurs applicatifs.

- Séries temporelles multivariées.
- Etude comparative de différents algorithmes.
- Intégration l'outil au centre de supervision.

Consultant Data Renault - Mission Smile Plessis Robinson

De novembre 2017 à juillet 2018

Data engineer au sein du département qualité

- Traitements Scala Spark quotidiens sur +100GB
- Développement de nouveaux traitements sur framework existant. équipe agile de 5 personnes

Technologies : Elasticsearch, Spark Scala, Gitlab CI, Jobs

Stage - Consultant Data EDF - Mission Smile La Défense

De février 2017 à juillet 2017

BI engineering au sein d département RH. Intégration de Jaspersoft BI dans le datacenter EDF, pour comparaison avec Tableau. Automatisation de rapports sur les données au département RH.

Challenges techniques:

- Connectivité de Jaspersoft dans le contexte datacenter sécurisé (Kerberos)
- Optimisation de requêtes et jointures sur gros volumes de données (Cubes OLAP)

Stage - Data Engineer Atos Worldine Blois, France

De février 2016 à juillet 2016

- Mise en place d'une chaine de traitement pour données de logs applicatifs.
- Etude état de l'art et mise en place d'une chaine Logstash - Elasticsearch - Kibana.

Technologies: Docker, Bash, Elasticsearch

Diplômes

Mastère Spécialisé - Machine learning et gestion des données massives Télécom ParisTech Ecole nationale supérieure des télécommunications Paris, France

De septembre 2018 à juin 2019

Ingénieur - Réseaux & Télécommunications Université de technologie de Troyes Troyes, France
De septembre 2014 à juin 2017

Languages

Python

- Manipulation de données : Numpy, Pandas, Matplotlib
- **ScikitLearn**: Expérience sur de nombreux projet d'implémentation machine learning.
- Bonne maitrise du prototypage sur Jupyter Notebooks, organisation du code en IDE et avec Git.

Scala

 Expérience opérationnelle de Spark Scala en environnement de production.

Requêtes

- Bonne maitrise de **SQL** et languages associés (HiveQL, CassandraQL)
- Expérience API de recherche **Elasticsearch** et **MongoDB**.

Compétences Techniques

- Certification Hortonworks Developer: maitrise de plusieurs languages (Hive, Sqoop, Flume, Pig) pour l'ingestion, la transformation et l'analyse des données.
- Amazon Web Services: Mise en place d'infrastructures dans le cadres de projets étudiant (S3, EC2, EMR)

Centres d'interet

Longue pratique des artsmartiaux et sports de glisse. Trekking en autonomie (GR10-GR20). Littérature, Presse, Géopolitique, Sciences naturelles et Permaculture (volontariat en Asie).

Langues

Anglais

BULATS niveau C2 - Compétence professionnelle complète

Espagnol

Niveau scolaire